# 请教陈版主【会计利润与所得税费用调整】

提问人：Saber_Cocan 时间：2020-04-19 15:45:18
在做一公司审计时，上年度与本年度均处于亏损状态，上年度审定确认的【可弥补亏损】与所得税汇算清缴认定的【可弥补亏损】额存在一定差异，本年度在做【递延所得税资产】【所得税费用】【会计利润与所得税费用调整】时，勾稽关系时正好差异是由于这个认定的差额造成的递延差额，请问这一块一般填列在哪里呢？如果填列？填【其他】感觉不太好。

回答人：chenyiwei
首先建议考虑该差异是否构成前期差错。如果不构成前期差错的，可以将其影响在调节表中放在“调整以前期间所得税的影响”项目中。